---
title: "Supersonic BI Note"
author: "Tao Zou"
date: "`r Sys.Date()`"
output:
  rmdformats::downcute:
    self_contained: true
    thumbnails: true
    lightbox: true
    gallery: false
    highlight: tango
---

<style>
.copy-btn {
  position: absolute;
  top: 0;
  right: 0;
  background-color: #011627;
  border: none;
  border-radius: 3px;
  padding: 5px;
  cursor: pointer;
  font-family: 'Times New Roman';
}
</style>

<script>
document.addEventListener('DOMContentLoaded', (event) => {
  // 创建复制到剪贴板的函数
  function copyToClipboard(str) {
    const el = document.createElement('textarea');
    el.value = str;
    document.body.appendChild(el);
    el.select();
    document.execCommand('copy');
    document.body.removeChild(el);
  };

  // 为每个代码块添加复制按钮
  document.querySelectorAll('pre code').forEach((block) => {
    const btn = document.createElement('button');
    btn.className = 'copy-btn';
    btn.textContent = 'Copy';
    btn.addEventListener('click', () => {
      // 复制文本到剪贴板
      copyToClipboard(block.textContent);
      // 更新按钮文本为 "Copied"
      btn.textContent = 'Copied';
      // 设置两秒后恢复按钮文本
      setTimeout(() => {
        btn.textContent = 'Copy';
      }, 2000); // 2000 毫秒后执行
    });
    block.parentNode.appendChild(btn);
  });
});
</script>

```{r setup, include=FALSE}
knitr::opts_chunk$set(echo = TRUE)
options(warn = -1)
```

```{r include=FALSE}
setwd("D:/Development/supersonic/Rmarkdown")
```

# 部署

参考文档：[https://supersonicbi.github.io/docs](https://supersonicbi.github.io/docs)

## Windows部署

1. 检查前端Node和Java版本：

```bash
node -v
java --version
```

2. 编译webapp

需要借助git的命令行的`sh`命令。

```bash
sh ./assembly/bin/supersonic-build.sh webapp
```

3. 启动类com.tencent.supersonic.StandaloneLauncher

4. 访问http://localhost:9080

## Ubuntu部署 （部署失败了）
1. 安装NodeJS、npm

```bash
apt-get 
apt install nodejs
apt install npm
```

<font color="yellow">我通过上述方式安装的nodejs版本非常低（但是系统提示就是最新得版本），可能正是因为此导致在webapp的编译过程中失败。我后面得探寻新的方式安装nodejs。</font>

手动下载nodejs-v20.16.0，并添加环境变量：

```bash
curl -O https://nodejs.org/dist/v20.16.0/node-v20.16.0-linux-x64.tar.gz
tar -zxvf node-v20.16.0-linux-x64.tar.gz -C /opt/Nodejs
```

```sh
#NODEJS_HOME
export NODEJS_HOME=/opt/Nodejs/node-v20.16.0-linux-x64
export PATH=$PATH:$NODEJS_HOME/bin
```

之后运行下述代码即可验证正确的nodejs和npm版本：

```bash
node -v
npm -v
```

2. 将Ubuntu系统默认的sh命令dash更改为bash

```bash
sudo dpkg-reconfigure dash
```

然后选择“no”。<font color="red">注意在完成webapp得编译步骤之后再次执行这个命令复原Ubuntu系统得dash命令状态，以防万一出现别的不兼容的问题。</font>

3. 编译webapp

```bash
./assembly/bin/supersonic-build.sh webapp
```

# 编译打包运行
## Windows编译打包
1. 项目clone到本地

```bash
git clone git@github.com:tencentmusic/supersonic.git
```

2. 修改程序运行的脚本`.\assembly\bin\supersonic-daemon.bat`

原文件中有一处换行符的使用会报错。

修改前的内容：

```bat
   set "java-command=-Dfile.encoding=UTF-8 -Duser.language=Zh -Duser.region=CN -Duser.timezone=GMT+08 -Dspring.profiles.active=%profile% -Xms1024m
   -Xmx1024m -cp %CLASSPATH% %MAIN_CLASS%"
```

修改后的内容：

```bat
   set "java-command=-Dfile.encoding=UTF-8 -Duser.language=Zh -Duser.region=CN -Duser.timezone=GMT+08 -Dspring.profiles.active=%profile% -Xms1024m -Xmx1024m -cp %CLASSPATH% %MAIN_CLASS%"
```

3. 运行编译打包脚本

```bash
cd supersonic
.\assembly\bin\supersonic-build.bat
```

上述命令执行成功后会在`.\assembly\build`中生成文件`supersonic-standalone-0.9.10-SNAPSHOT`

4. 运行程序包

```bash
cd supersonic
.\assembly\build\supersonic-standalone-0.9.10-SNAPSHOT\bin\supersonic-daemon.bat start
```

运行日志文件保存于`.\assembly\build\supersonic-standalone-0.9.10-SNAPSHOT\logs`路径下。

之后本地访问`localhost:9080`即可使用supersonic程序。

## Ubuntu系统运行
1. 将Windows系统中打包好的文件`supersonic-standalone-0.9.10-SNAPSHOT.zip`上传到Ubuntu系统中。

2. 使用dos2unix工具解决Windows和Linux中换行符不兼容问题：

```bash
apt-get install dos2unix
```

```bash
cd supersonic-standalone-0.9.10-SNAPSHOT/bin
dos2unix supersonic-common.sh
dos2unix supersonic-daemon.sh
dos2unix supersonic-env.sh
```

3. 运行程序包

运行之前先确认`/etc/profile.d/my_env.sh`中配置的JAVA_HOME版本和在Windows打包时使用的Java版本一致。（都是JDK17）

```bash
supersonic-standalone-0.9.10-SNAPSHOT/bin/supersonic-daemon.sh start
```

运行日志保存在`supersonic-standalone-0.9.10-SNAPSHOT/logs`路径下。

在Ubuntu系统中启动supersonic程序大概需要消耗运行内存$1.2\text{GB}$。

# 启动
命令`sh ./assembly/bin/supersonic-build.sh webapp`命令出错的解决方案。

1. 确保相关软件安装：

```bash
npm -v
pnpm - v
node -v
```

如果找不到pnpm命令，则安装之`npm install -g pnpm`

2. 设置公司代理

```bash
npm config set proxy http://proxy.company.com:8080
npm config set https-proxy http://proxy.company.com:8080
```

3. 以及一些可能会导致成功的命令：

```bash
npm config set strict-ssl false
npm config set registry http://registry.npmjs.org/
```

# 源代码结构分析
## 预加载

## NL2SQL算法部分
*LLMReq llmReq*表示向LLM发送请求的请求类。
*LLMResp llmResp*表示LLM的响应类。

`llmReq.schema.metrics`对应**语义建模**->**模型管理**->**指标管理**的内容。

`llmReq.schema.dimensions`对应**语义建模**->**模型管理**->**维度管理**的内容

## LangChain向大模型发送Prompt
```java
@Service
@Slf4j
public class OnePassSCSqlGenStrategy extends SqlGenStrategy {
    // ...
    @Data
    static class SemanticSql {
        @Description("thought or remarks to tell users about the sql, make it short.")
        private String thought;
        
        @Description("sql to generate")
        private String sql;
    }
    
    interface SemanticSqlExtractor {
        SemanticSql generateSemanticSql(String text);
    }
    
    @Override
    public LLMResp generate(LLMResp llmReq) {
        // ...
        ChatApp chatApp = llmReq.getChatAppConfig().get(APP_KEY);
        ChatLanguageModel chatLanguageModel = getChatLanguageModel(chatApp.getChatModelConfig());
        SemanticSqlExtractor extractor = AiServices.create(SemanticSqlExtractor.class, chatLanguageModel);
        // ...
        SemanticSql s2Sql = extractor.generateSemanticSql(prompt.toUserMessage().singleText());
    }
}
```

上述代码中的两个`@Description`中的内容很有有可能被Langchain整合进Prompt中，然后要求大模型以json格式输出"thought"和"sql"这两部分内容。

## ChatWorkflowEngine
`ChatWorkflowEngine`可能是梳理ChatWorkflow的关键 

# Data实体
## 用户表 s2_user
用户表位于路径`auth/authentication/src/main/java/com/tencent/supersonic/auth/authentication/persistence/dataobject/UserDO.java`。

`UserDO.java`的属性变量**salt**的作用是作为加密工具的随机种子。在`DefaultUserAdaptor.java`(implements UserAdaptor)中方法`registor(UserReq userReq)`和`updatePassword(UserDO userDO, String newPassword, UserRepository userRepository)`都会调用加密工具`AESEncryptionUtil.java`。

# 使用
## 数据库管理
连接MySQL数据库：`jdbc:mysql://113.45.129.200:3306/AutoVisualDB`

# 拟改进之处
## 1. `List<List<Text2SQLExemplar>> exemplarsList = promptHelper.getFewShotExemplars(llmReq);`这里获取few-shot貌似是写死的，不管面对什么样的用户Query和数据库，few-shot始终都是下述内容：

```text
示例1：
问题：
超音数本月pv最高的用户有哪些
SQL：
SELECT 用户 FROM 超音数产品 WHERE 数据日期 >= '2023-08-01' AND 数据日期 <= '2023-08-31' ORDER BY 访问次数 DESC LIMIT 1
示例2：
问题：
过去半个月忠实用户有哪一些
SQL：
SELECT 用户 FROM 超音数产品 WHERE 数据日期 >= '2023-09-01' AND 数据日期 <= '2023-09-15' GROUP BY 用户 HAVING SUM(访问次数) > 100
示例3：
问题：
超音数近12个月访问人数 按部门
SQL：
SELECT 部门, 数据日期, 访问人数 FROM 超音数产品 WHERE 数据日期 >= '2021-11-06' AND 数据日期 <= '2022-11-06'
示例4：
问题：
超音数访问次数大于1k的部门是哪些
SQL：
SELECT 部门 FROM 超音数产品 WHERE 访问次数 > 1000
示例5：
问题：
过去半个月核心用户的访问次数
SQL：
SELECT 用户,SUM(访问次数) FROM 超音数产品 WHERE 用户='alice' AND 数据日期 >= '2023-09-01' AND 数据日期 <= '2023-09-15' GROUP BY 用户
```

## 2. 出现了*号的Semantic SQL无法被正确处理。
“列出表中的前三行数据”


## 3. Semantic SQL正确，而修正SQL出了错
“列出表中前三条数据，包括“出生日期”、“姓”、“名”、“性别”， “受雇日期”、以及出生的年份”

Semantic SQL为：

```SQL
SELECT
  出生日期,
  姓,
  名,
  性别,
  受雇日期,
  YEAR (出生日期) AS 出生年份
FROM
  员工数据集
LIMIT
  3
```

修正的SQL为：

```SQL
SELECT
  出生日期,
  姓,
  名,
  性别,
  受雇日期,
  YEAR (出生日期) AS 出生年份
FROM
  员工数据集
GROUP BY
  姓,
  受雇日期,
  名,
  性别
LIMIT
  3
```

# WorkFlow
## 第一阶段：SemanticSQL生成


